# 新人求教陈版

提问人：QQ_9E71B7 时间：2015-12-10 10:08:29
甲乙两个非关联的自然人分别控制A，B两家公司（非上市公司），其中乙还是A公司的小股东，两家公司的审计师是同一个所。现在两人有初步意向未来将两家公司合并，希望能够委托这个事务所出具一个合并的审计报告，目的应该主要是为了给未来的潜在战略或财务投资者看。 请教陈版及各位，这种是模拟报表还是备考报表啊。审计师意见页的措辞有什么要注意的吗。有什么相应的准则或条例可以对应参考吗。
多谢了。

回答人：chenyiwei
该合并报表的基础是尚未实施的合并交易，因此该合并报表并不是历史财务信息，应属于“备考报表”范畴。在附注的“编制基础和主要假设”部分中充分说明编制目的、所依据的假设和具体的模拟方法等。